臺灣高等法院臺中分院刑事判決　　　　 96年度上訴字第351號
上　訴　人　臺灣臺中地方法院檢察署檢察官
上　訴　人
即　被　告　乙○○
　　　　　　　　　　（現另案在臺灣臺中監獄執行中）
選任辯護人　王德凱律師
上列上訴人因被告強盜等案件，不服臺灣臺中地方法院95年度訴
字第3267號中華民國95年12月20日第一審判決（起訴案號：臺灣
臺中地方法院檢察署95年度偵字第10112、19716號），提起上訴
，本院判決如下：
    主  文
原判決撤銷。
乙○○攜帶兇器竊盜，累犯，處有期徒刑拾月；又攜帶兇器踰越
牆垣竊盜，累犯，處有期徒刑柒月；又攜帶兇器踰越牆垣竊盜，
累犯，處有期徒刑柒月；又攜帶兇器踰越牆垣竊盜，累犯，處有
期徒刑柒月；又攜帶兇器踰越牆垣竊盜，因脫免逮捕，而當場施
以強暴，累犯，處有期徒刑柒年陸月，扣案如附表二所示之物，
均沒收。應執行有期徒刑捌年陸月，扣案如附表二所示之物，均
沒收。
    事    實
一、乙○○曾因違反毒品危害防制條例案件，經臺灣臺中地方法
    院以94年度訴字第298號判處有期徒刑9月確定，於94年12月
    22日縮刑期滿執行完畢。詎仍不知悔改，而為下列之犯行：
  (一)意圖為自己不法所有，於95年5月6日16時30分許，前往坐落
    臺中縣新社鄉○○○段18地號甲○○所有之檳榔園，攜帶置
    於園內非其所有，客觀上足以對人之生命、身體構成危害，
    可供兇器使用之鐮刀 1把（以膠帶纏繞固定在現場之竹竿上
    ），用以割下檳榔125串，共約2萬粒，價值約新臺幣（下同
    ）10萬元，得手後，將所竊得之檳榔堆置在檳榔園內，並於
    翌日即同年月7日上午9時許，聯絡知情之吳文亮（另經檢察
    官聲請簡易判決處刑）駕車前來搬運，適逢甲○○於同日上
    午 9時50分，發現檳榔遭竊後立即報警處理。嗣吳文亮於同
    日上午10時50分許，駕駛車號PC－8463號自用小貨車附載乙○○，前往檳榔園載運檳榔離開，於同日上午11時許，行經
    臺中縣新社鄉○○○段18地號土地下方約50公尺處為警查獲
    ，並扣得上述遭竊之檳榔（業已發還甲○○）、鐮刀及竹竿
    各1支（以膠帶纏繞固定在一起）。
  (二)再各意圖為自己不法所有，分別於95年8月8日、同年月18日
    、同年月26日，均攜帶客觀上足以對人之生命、身體構成危
    害，可供兇器使用之螺絲起子 1支（未扣案），攀越圍牆侵
    入臺中縣東勢鎮○○街319號丙○○○○○舊校舍化工大樓3
    樓，竊取該處之鋁窗外框等物3次，得手後，以 1300元不等
    之價格售予不知情之流動廢棄物廠商，共計得款2250元，供
    己花用殆盡（詳細竊盜時間、竊得物品、變賣價格等均詳如
    附表一所示）。
  (三)另意圖為自己不法所有，於95年9月2日16時許，前往臺中縣
    東勢鎮○○街 319號丙○○○○○舊校舍，翻越圍牆侵入校
    園，並攜帶其所有客觀上足以對人之生命、身體構成危險，
    可供兇器使用如附表二所示之螺絲起子、鉗子、扳手、美工
    刀、銼刀等工具，竊取該校化工科大樓3樓之鋁窗 44片，得
    手後將之放在該大樓 3樓走廊地面上，以螺絲起子將鋁窗拆
    卸成鋁框、玻璃，分類堆放後，適為接獲報案趕至該處搜捕
    之臺中縣警察局東勢分局偵查隊長田中（起訴書誤載為田
    中泉）、分隊長林炎山、偵查佐張智誠等人發現，上前欲將
    之逮捕時，乙○○明知身穿便衣之田中、林炎山、張智誠
    等人，均係依法執行偵查犯罪職務之公務人員，為脫免逮捕
    ，竟施以強暴而衝撞田中、林炎山、張智誠等人，並與之
    扭打，復揮拳攻擊田中、林炎山，造成田中受有左前臂
    淺裂傷約3.0公分長、左膝淺裂傷約0.6公分長之傷害（傷害
    部份未據告訴），林炎山之眼鏡因此毀損（毀損部分未經告
    訴）。嗣經田中、林炎山、張智誠與前來接應之警員合力
    制伏乙○○，並扣得鋁窗44片（業已發還東勢高工）及乙○○所有如附表二所示供行竊所用之物。
  (四)乙○○被逮捕後，在有偵查權限之警員尚不知乙○○為上開
    (二)部分即如附表一所示95年8月8日、同年月18日、同年月26
    日之竊盜犯行時，主動向警員自首並接受裁判。
二、案經臺中縣警察局和平分局、東勢分局報告臺灣臺中地方法
    院檢察署檢察官偵查起訴。
    理    由
一、上揭事實欄一、(一)及(二)所載竊盜之犯行，業據上訴人即被告
    乙○○（下稱被告）於警詢、偵訊中及原審、本院審理時均
    坦承不諱，核與證人即被害人甲○○、證人即同案被告吳文
    亮、證人楊泉鎮（東勢東工總務處技士）、張惠真（東勢高
    工主任教官）分別於警詢及偵查中指述及證述之情節相符（
    按上開證人於警訊中之證詞，於本院審理時予以提示並告以
    要旨，各經檢察官及被告、辯護人表示意見，當事人已知上
    述筆錄乃傳聞證據，均未於言詞辯論終結前對該等筆錄內容
    異議，本院審酌上開筆錄作成時，並無人情施壓或干擾，亦
    無不當取供之情形，認為以之作為本案之證據亦屬適當，是
    其等於警詢之證言依刑事訴訟法第159條之5規定，均具有證
    據能力。另上開證人於檢察官偵查中所為之證述，並無證據
    顯示有不法取供之情形，被告或辯護人亦未合理釋明上開供
    述有顯不可信之情況，依刑事訴訟法第 159條之1第2項規定
    ，其等於上揭偵查中之證言亦均具有證據能力，附此敘明）
    。並有扣案之鐮刀及竹竿（以膠帶纏繞固定在一起）各 1支
    扣案可證，且有贓物認領保管單、現場圖各 1張、照片數張
    附卷可稽，足見被告之自白與事實相符，此部份竊盜犯行事
    證明確，應依法論科。
二、訊據被告固坦承於事實欄一、(三)所載之時、地，攜帶螺絲起
    子等竊取鋁窗得手於拆解時，經警方查獲曾抗拒逮捕等事實
    不諱，惟矢口否認有何加重準強盜之犯行，辯稱：田中警
    員後來會受傷可能是跌倒時被地上的玻璃割傷，伊並沒有毆
    打或衝撞警員，也沒有和警員扭打。扣案的工具除了紅色柄
    螺絲起子是伊的，其餘不是伊所有云云。經查：
  (一)經警扣得鋁窗44片確係東勢高工所有被竊之物，此經證人楊
    泉鎮（東勢東工總務處技士）、張惠真（東勢高工主任教官
    ）於警詢及偵查中證述無誤（上開證人之證據能力如前所述
    ），並有贓物認領保管單各1紙及現場照片7張附卷可佐。
  (二)被告於警詢中坦承：伊左大腿有 1個玻璃割傷的傷口，是因
    拒捕與警方扭打時被伊所偷竊放在地板之鋁窗玻璃所割傷。
    伊於95年9月2日16時許，由該校後方翻牆進入校內，由化工
    科大樓1樓沿樓梯上3樓，以隨身攜帶之起子、美工刀等如扣
    押物品目錄表所列工具，竊取3樓鋁門窗外框約 40餘片。伊
    發現警方人員前來時要跳樓逃逸，但被現場其中 1名警察將
    伊從 3樓走廊矮牆上拉下來，伊就動手揮拳阻止警方逮捕，
    雙方約在該處扭打 1分多鐘後才被警方制伏，雙方都有人掛
    彩受傷流血等語（見東警偵字第 0950023893號警卷第3頁、
    第5頁至第6頁）。並於偵查中供承：伊有帶螺絲起子，起子
    約 10公分。另外在其中一間教室裡面有找到1個袋子，裡面
    有鉗子、美工刀等物。警察來抓伊，發生拉扯，警方被玻璃
    割到，伊也是等語（見95年度偵字第 19716卷第12頁至第13
    頁）。復於原審審理時坦認：來逮捕伊的人因為有背背包，
    所以伊認為他們是警察，警察來時伊已經用螺絲起子拆卸完
    鋁窗，警察來逮捕時，對於一個投機取巧的人而言都會害怕
    ，伊有在地上掙扎，手有亂揮等語（見原審卷第70頁）不諱
    。可認被告先前確係自白其於竊盜後為脫免逮捕，有揮拳攻
    擊執行逮捕之警員，並與之扭打及拉址等情無誤，並有如附
    表二所示之物扣案可資佐證。
  (三)證人即執行逮捕任務之偵查隊長田中於偵查中證稱：被告
    為了逃脫用身體衝撞伊，並徒手攻擊伊以便逃脫，後來有其
    他隊員一併上前才壓制住被告等語（見 95年度偵字第19716
    號卷第27頁）；復於原審審理時證述：被告當時要跳樓，身
    體已經爬上去了，一腳跨出陽台，一腳在地上，我們 3位警
    員一起衝上去把被告抓下來，讓被告站著，被告知道我們是
    警察，想逃跑就衝撞，並和我們 3個人扭打，逮捕過程中，
    被告有揮拳打伊胸部，也有打林炎山，但是他沒有受傷，只
    有眼鏡壞掉，我們 3個人後來把被告圍起來壓在地上。伊身
    體所受的傷是制伏被告後才發現受傷，受傷的原因伊不清楚
    。伊將被告壓制在地上時，伊的膝蓋有跪在地上。同事帶被
    告回來時，被告有承認扣案的工具都是他的等語（見原審卷
    第53頁至第60頁）屬實。
  (四)證人即參與逮捕之偵查佐張智誠於偵查中證述：當時我們到
    達現場逐層搜索後，發現被告在該處正在拆卸鋁門窗，旁邊
    放有被告拆卸的工具如起子等，伊和隊長等人分頭包抄要直
    接逮捕被告，被告發現後逃脫，並因此與隊長田中發生肢
    體拉扯等語（見 95年度偵字第19716號卷第27頁）；復於原
    審審理中證述：伊、分隊長林炎山及隊長田中 3個人發現
    被告在走道上，被告要跑我們 3個人把被告拉下來，被告全
    力反抗，不讓我們抓他。被告知道我們是警察，因為我們問
    被告為何要跑，被告說他知道我們是警察，怎麼會乖乖地讓
    你們抓？逮捕過程中被告有揮拳攻擊其他二位同事，但打哪
    部位沒有看清楚。當時現場地上有被告拆卸下的玻璃，被告
    和我們扭打時在玻璃上滑倒，造成玻璃破裂，被告的傷勢應
    該是那時受傷。我們那時扭打到玻璃上後，又扭打到別的地
    方，後來有其他同事過來才制伏被告。伊問被告美工刀及工
    具袋內的工具是誰帶去的，被告說是他帶去的。美工刀好像
    在被告拆卸玻璃的走廊發現，至於藍色袋子是在走廊隔牆的
    教室裡內發現，二者距離約2公尺等語（見原審卷第 60頁至
    第65頁）甚詳。
  (五)再佐以證人田中確受有前揭所載之傷害，有東勢蔡外科診
    所診斷證明書1紙附卷可稽（見東警偵字第 0950023893號警
    卷第19頁），足認被告確有攜帶其所有如附表二所示之工具
    ，竊取鋁窗44片，得手後見警方前來逮捕，為脫免逮捕，即
    對警員田中、林炎山、張智誠等人施以衝撞、揮拳等強暴
    行為，致田中受傷、林炎山眼鏡毀損等情甚為明確。是被
    告於本院審理時翻異前詞，改稱：伊沒有衝撞或毆打警員，
    也沒有和警員扭打。扣案工具除了紅色柄螺絲起子是伊的，
    其餘不是伊所有云云，顯係事後卸責之詞，不足採信。至被
    告之辯護人於本院準備程序時，聲請向田中警員就診之東
    勢蔡外科診所函查其所受傷勢是否可能係碎玻璃割傷所致，
    雖據該診所回覆本院稱：無法正確判斷由何所致，由碎玻璃
    割傷所致亦有可能等情（見本院卷）。惟按刑法第 329條之
    準強盜罪，係以竊盜或搶奪，因防護贓物，脫免逮捕或湮滅
    罪證，而當場施以強暴脅迫者為構成要件。另刑法第 135條
    第 1項之妨害公務執行罪，係以對於公務員依法執行職務時
    ，施強暴脅迫為構成要件。上開 2罪之所謂施「強暴」，係
    直接或間接對於人之身體施以暴力，壓制被害人之抗拒即足
    ，不以使人受傷為必要。被告既於竊盜得手時，因脫免逮捕
    而對於依法執行逮捕職務之警員施以衝撞、揮拳等強暴行為
    ，即該當上開 2罪之構成要件，而警員田中所受傷勢確因
    被告施強暴行為後所產生，至究係被告直接揮拳、衝撞所致
    ，亦或被告揮拳、衝撞而致跌倒受傷所致，甚或純粹遭地上
    碎玻璃割傷所致，已非所問。因此被告及辯護人辯稱：田中
    警員可能是跌倒時被地上的玻璃割傷，被告並無施強暴之
    犯意云云，尚難憑採。該部分被告加重準強盜及妨害公務執
    行之犯行事證明確，其犯行洵堪認定。
三、按被告為事實欄一、(一)所載之竊盜犯行後，刑法業已修正公
    布，並自95年7月1日施行。修正後刑法第2條第1項規定：「
    行為後法律有變更者，適用行為時之法律。但行為後之法律
    有利於行為人者，適用最有利於行為人之法律」，此條規定
    乃與刑法第 1條罪刑法定主義契合，而貫徹法律禁止溯及既
    往原則，係規範行為後法律變更所生新舊法律比較適用之準
    據法，是刑法第2條本身雖經修正，但刑法第2條既屬適用法
    律之準據法，本身尚無比較新舊法之問題，應一律適用裁判
    時之現行刑法第 2條規定以決定適用之刑罰法律，先予辨明
    。茲比較新舊法適用說明如下：
  (一)被告為事實欄一、(一)所載之竊盜行為後，刑法第47條累犯之
    規定，業於94年2月2日修正公布，並於95年7月1日施行，本
    件被告之犯行，不論依修正前刑法第47條，或修正後刑法第
    47 條第1項之規定，均構成累犯，對被告而言，修正後刑法
    規定並無較有利之情形，依刑法第2條第1項規定，該部分自
    應依修正前刑法第47條規定，論以累犯。至被告為事實欄一
    、(二)、(三)所載之犯行，係刑法修正施行後所為，自應依修正
    後刑法第47條第1項之規定論以累犯，併此敘明。
  (二)按連續數行為而犯同一之罪名，部分之數行為，發生在新法
    施行前者，新法施行後，該部分適用最有利於行為人之法律
    ，若其中部分之一行為或數行為，發生在新法施行後者，該
    部分不能論以連續犯（最高法院95年度第8 次刑事庭會議決
    議5 、(四)參照）。再按於舊法時期發生並完成之行為，應依
    裁判時之新法第2 條第1 項比較結果，適用有利於行為人之
    法律，於修正後發生並完成之犯罪，則依新法處理，前後兩
    者，再就刑法第51條之適用，依新法第2條第1項比較結果而
    適用舊法有關數罪併罰之規定處理（臺灣高等法院暨所屬法
    院因應新修正刑法施行座談會彙編提案第 8號法律問題(三)研
    討意見參照）。故被告於 95年5月6日下午4時30分，攜帶兇
    器竊取被害人甲○○所有檳榔之犯行，與其於附表一所示95
    年8月8日、同年月18日、同年月26日（皆為新法實施後所犯
    ）3 次攜帶兇器踰越牆垣竊盜上述丙○○○○○舊校舍之鋁
    窗等物之犯行，均應予分論併罰。
  (三)依刑法第51條定應執行刑時，「裁判確定前犯數罪，其中一
    罪在新法施行前者，亦同（即亦應為新舊法比較）。」，最
    高法院95年5月23日第8次刑事庭會議決議可資參照。被告於
    裁判確定前犯數罪，其中一罪係於95年7月1日之前犯之，而
    刑法第51條業於94年1月7日修正公布，並於95年7月1日施行
    ，修正前刑法第51條規定：「數罪併罰，分別宣告其罪之刑
    ，依左列各款定其應執行者：」，其中第 5款規定：「宣告
    多數有期徒刑者，於各刑中之最長期以上，各刑合併之刑期
    以下，定其刑期。但不得逾20年。」，修正後刑法第51條第
    5 款規定：「宣告多數有期徒刑者，於各刑中之最長期以上
    ，各刑合併之刑期以下，定其刑期。但不得逾30年」，比較
    結果，修正後刑法並非較有利於行為人，依刑法第2條第1項
    前段之規定，仍應依修正前刑法，定其應執行之刑。
四、按刑法第 321第1項第3款之攜帶兇器竊盜罪，係以行為人攜
    帶兇器竊盜為其加重條件，此所謂兇器，其種類並無限制，
    凡客觀上足對人之生命、身體、安全構成威脅，具有危險性
    之兇器均屬之，且祇須行竊時攜帶此種具有危險性之兇器為
    已足，並不以攜帶之初有行兇之意圖為必要（最高法院79年
    臺上字第5253號判例足資參照）。是以被告持以竊取檳榔、
    鋁窗等物使用之鐮刀、螺絲起子、鉗子、扳手、美工刀及銼
    刀等工具，或為刀鋒銳利，或為尖端銳利，或為金屬製品，
    具有相當重量，客觀上足供殺傷或攻擊人之生命、身體使用
    ，均顯為具有危險性之兇器無訛。又按竊盜罪既遂未遂之區
    別，應以行為人已否將所竊之物移置於自己實力支配下為標
    準（最高法院84年度臺上字第4127號判決可參）；另刑法第
    329 條以強盜論，即以強盜罪相當條文處罰之意，並非專指
    以同法第328 條第1項之強盜論，故同法第330條所謂犯強盜
    罪，不僅指自始犯強盜罪而言，即依同法第 329條以強盜論
    者，亦包括之，如此項準強盜有同法第321條第1項各款情形
    之一，自應依同法第330條論處（最高法院 42年度臺上字第
    523 號判例參照）；又竊盜或搶奪，因防護贓物、脫免逮捕
    或湮滅罪證，而當場施以強暴、脅迫者，即以強盜論，不以
    所施強暴、脅迫手段，須至他人不能抗拒程度為成立準強盜
    罪之要件，此與刑法第328條第1項之普通強盜罪之構成要件
    不同（最高法院91年臺上字第5778號判決意旨參照）；刑法
    第 329條所謂當場，固不以實施竊盜或搶奪者尚未離去現場
    為限，即已離盜所而尚在他人跟蹤追躡中者，仍不失為當場
    （最高法院28年上字第1984號著有判例可資參照）。
五、本件被告攜帶螺絲起子等兇器，竊取鋁窗44片後將之放在走
    廊地面自己實力支配下，其將鋁窗拆卸成鋁框、玻璃分類堆
    放時，為警員田中等人發現前往逮捕，被告為脫免逮捕，
    而施以強暴即衝撞、揮拳攻擊警員。是核被告就事實欄一、
    (一)所載之竊盜犯行，係犯刑法第 321條第1項第3款之攜帶兇
    器竊盜罪；就事實欄一、(二)所載之 3次竊盜犯行，均係犯同
    法第321條第1項第2款、第3款之攜帶兇器踰越牆垣竊盜罪；
    就事實欄一、(三)所載之犯行，係犯刑法第135條第1項之妨害
    公務執行罪及同法第 329條、第330條第1項之攜帶兇器踰越
    牆垣竊盜，因脫免逮捕而當場施以強暴之加重準強盜罪。檢
    察官認該部分涉犯刑法第330條第2項之加重準強盜未遂罪嫌
    ，尚有未洽。被告所犯妨害公務罪與加重準強盜罪間，係一
    行為觸犯數罪名，屬想像競合犯，應依刑法第55條規定從一
    重之加重準強盜罪處斷。被告被逮捕後，在有偵查權限之警
    員尚不知被告為上開事實欄一、(二)部分即如附表一所示95年
    8月8日、同年月18日、同年月26日之竊盜犯行時，主動向警
    員自首並接受裁判，此經被告及證人楊泉鎮、張惠真、田中
    、張智誠等人供明在卷，是被告就該部分各依修正後刑法
    第62條前段規定減輕其刑。被告所犯4次加重竊盜罪及1次加
    重準強盜罪間，犯意各別，應予分論併罰。公訴人對被告妨
    害公務執行部分，於起訴書雖漏載該法條，惟已於起訴事實
    欄載明該犯罪事實，自得予以審理。又被告曾因違反毒品危
    害防制條例案件，經臺灣臺中地方法院以 94年度訴字第298
    號判處有期徒刑9月確定，於 94年12月22日執行完畢，有卷
    附臺灣高等法院被告前案紀錄表可佐，其於前案有期徒刑執
    行完畢後 5年內再犯本件有期徒刑以上之罪，為累犯，應分
    別依修正前刑法第47條（事實欄一、(一)部分）及修正後刑法
    第47條第1項（事實欄一、 (二)、(三)部分）規定加重其刑。本
    件被告就事實欄一、(二)所載之 3次加重竊盜犯行，其刑均有
    加重及減輕，應分別先加後減之。
六、原審法院認被告犯罪事證明確，予以論罪科刑，固非無見，
    惟查：(1)就被告如事實欄一、(一)所載之竊盜犯行，原審判決
    於事實欄係記載「攜帶兇器竊盜」，惟於判決主文及論罪欄
    就該部分卻記載為；「攜帶兇器踰越牆垣竊盜」，顯有前後
    不一之違誤。(2)就如事實欄一、(二)所載之 3次竊盜犯行，被
    告均構成自首，原審未為此部分之認定，尚有未洽。(3)就被
    告如事實欄一、(三)所載之加重準強盜及妨害公務執行之犯行
    ，被告係揮拳攻擊警員田中、林炎山，原審判決認被告揮
    拳攻擊警員田中、張智誠，亦有未合。(4)如事實欄一、(二)
    、(三)所載之數罪併罰犯行，係於刑法修正施行後所為，該部
    分當然適用新法，並無新舊法比較問題，原審判決就該部分
    關於累犯、想像競合、沒收等規定，仍論及新舊法比較，容
    有未當。(5)被告竊取檳榔所使用之鐮刀、竹竿各 1支（以膠
    帶纏繞固定在一起）業經扣案，惟原審判決事實欄第7、8行
    卻記載未扣案，第16行又記載扣案；理由欄六先記載上開物
    品扣案，惟嗣後又謂「為避免將來執行困難……」，均前後
    矛盾，顯有可議。(6)被告如事實欄一、(一)所載竊取之檳榔價
    值10萬元，如事實欄一、(二)所載之 3次竊取鋁窗外框等之犯
    行，分別變賣所得為1300元、600元、350元，原審判決未區
    分竊取物品之價值，而為相同之量刑，亦有未當。檢察官上
    訴意旨指摘上述(6)之部分，為有理由，被告上訴意旨否認加
    重準強盜犯行並非可採，已如前述，其指摘原判決不當，雖
    無理由，惟原判決既有上述可議之處，即屬無可維持，自應
    由本院撤銷改判。爰審酌被告有上揭犯罪紀錄，素行不佳，
    年輕力壯，不思憑自己勞力賺取生活所需，竟攜帶兇器為多
    次竊盜行為，竊取檳榔之價值非低，並攀爬圍牆侵入校園內
    ，竊取上述鋁窗等物變賣，危害社會治安及民眾財產安全非
    輕，最後一次加重竊盜得手後，為脫免逮捕，竟當場對執行
    逮捕之警員施以強暴行為，惡性非輕，暨被告犯後坦承竊盜
    犯行，否認加重準強盜等犯行之態度等一切情狀，分別量處
    如主文所示之刑，並依修正前刑法第 51條第5款之規定，定
    其應執行刑，以資懲儆。
七、扣案如附表二所示之工具，為被告所有供犯本案如事實欄一
    、(三)所載之加重準強盜所用之物，業據證人田中、張智誠
    等人證稱在卷，依刑法第38條第1項第2款宣告沒收之。至扣
    案之被告竊取檳榔所使用之鐮刀、竹竿各 1支（以膠帶纏繞
    固定在一起），非屬被告所有，且非違禁物，爰不為沒收之
    諭知，併此敘明。
據上論斷，應依刑事訴訟法第369條第1項前段、第364條、第299
條第1項前段，刑法第2條第1項、第321條第1項第 2款、第3款、
第135條第1項、第329條、第330條第1項、第55條，第 62條前段
修正前第47條、修正後第47條第1項、修正前第51條第5款、第38
條第1項第2款，罰金罰鍰提高標準條例第 1條前段，判決如主文
。
本案經檢察官吳文忠到庭執行職務。
中　　華　　民　　國　　96　　年　　4 　　月　　4 　　日
            刑事第八庭    審判長法　官  羅  得  村
                                法　官  劉  榮  服
                                法　官  張  靜  琪
上列正本證明與原本無異。
竊盜部分不得上訴。
其餘得上訴。
如不服本判決應於收受送達後十日內向本院提出上訴狀，其未
述上訴之理由者並得於提起上訴後十日內向本院補提理由書 (均
須按他造當事人之人數附繕本)。
                                書記官  陳  妙  瑋
中　　華　　民　　國　　96　　年　　4 　　月　　4 　　日
附錄本案論罪科刑法條
中華民國刑法第135條
（妨害公務執行及職務強制罪）
對於公務員依法執行職務時，施強暴脅迫者，處 3 年以下有期徒
刑、拘役或 3 百元以下罰金。
意圖使公務員執行一定之職務或妨害其依法執行一定之職務或使
公務員辭職，而施強暴脅迫者，亦同。
犯前二項之罪，因而致公務員於死者，處無期徒刑或 7 年以上有
期徒刑；致重傷者，處 3 年以上、 10 年以下有期徒刑。
中華民國刑法第321條
（加重竊盜罪）
犯竊盜罪而有左列情形之一者，處 6 月以上、 5 年以下有期徒
刑：
一  於夜間侵入住宅或有人居住之建築物、船艦或隱匿其內而犯
    之者。
二  毀越門扇、牆垣或其他安全設備而犯之者。
三  攜帶兇器而犯之者。
四  結夥三人以上而犯之者。
五  乘火災、水災或其他災害之際而犯之者。
六  在車站或埠頭而犯之者。
前項之未遂犯罰之。
中華民國刑法第329條
（準強盜罪）
竊盜或搶奪，因防護贓物、脫免逮捕或湮滅罪證，而當場施以強
暴脅迫者，以強盜論。
中華民國刑法第330條
（加重強盜罪）
犯強盜罪而有第 321 條第 1 項各款情形之一者，處 7 年以上有
期徒刑。
前項之未遂犯罰之。
  附  表  一：
┌─┬────┬───────┬──────┬─────┬─────┐
│編│竊盜時間│竊  盜  地  點│ 竊 盜 方 法│ 竊得物品 │  備  註  │
│號│        │              │            │          │          │
├─┼────┼───────┼──────┼─────┼─────┤
│1 │95年8 月│臺中縣東勢鎮東│攜帶螺絲起子│鋁窗外框35│以1,300 元│
│  │8 日下午│崎街319 號國立│1把竊取     │片        │之代價售予│
│  │1 時至2 │東勢高工舊校舍│            │          │不知情之流│
│  │時20分  │化工大樓3樓   │            │          │動廢棄物回│
│  │        │              │            │          │收商。    │
├─┼────┼───────┼──────┼─────┼─────┤
│2 │95年8 月│同上          │同上        │鋁窗外框15│以600 元之│
│  │18日下午│              │            │片        │代價售予不│
│  │5 時至5 │              │            │          │知情之流動│
│  │時30分  │              │            │          │廢棄物回收│
│  │        │              │            │          │商。      │
├─┼────┼───────┼──────┼─────┼─────┤
│3 │95年8 月│同上          │同上        │鐵片8塊   │以350 元之│
│  │26日下午│              │            │          │代價售予不│
│  │4 時至4 │              │            │          │知情之流動│
│  │時30分  │              │            │          │廢棄物回收│
│  │        │              │            │          │商。      │
└─┴────┴───────┴──────┴─────┴─────┘
 附  表  二  ：
┌─┬─────────┬───┬────┬───────┐
│編│扣 押 物 品 名 稱 │數  量│所 有 人│ 備        註 │
│號│                  │      │        │              │
├─┼─────────┼───┼────┼───────┤
│1 │螺絲起子          │3支   │乙○○  │              │
├─┼─────────┼───┼────┼───────┤
│2 │起子接頭          │2條   │乙○○  │              │
├─┼─────────┼───┼────┼───────┤
│3 │鉗子              │1支   │乙○○  │              │
├─┼─────────┼───┼────┼───────┤
│4 │扳手              │3支   │乙○○  │              │
├─┼─────────┼───┼────┼───────┤
│5 │美工刀            │2支   │乙○○  │              │
├─┼─────────┼───┼────┼───────┤
│6 │銼刀              │1支   │乙○○  │              │
├─┼─────────┼───┼────┼───────┤
│7 │絕緣膠帶          │1捲   │乙○○  │              │
└─┴─────────┴───┴────┴───────┘
